【裁判字號】    97,訴緝,29
【裁判日期】    971107
【裁判案由】    違反毒品危害防制條例
【裁判全文】
臺灣新竹地方法院刑事判決              97年度訴緝字第29號
公  訴  人  臺灣新竹地方法院檢察署檢察官
被      告  甲○○
                    （另案於臺灣新竹監獄執行）
上列被告因毒品危害防制條例案件，經檢察官提起公訴（96年度
毒偵字第1101號），本院合議庭裁定適用簡式審判程序，判決如
下：
    主  文
甲○○施用第一級毒品，累犯，處有期徒刑柒月，扣案第一級毒
品海洛因壹包（淨重貳點零伍公克）沒收銷燬、夾鍊袋貳包均沒
收；又施用第二級毒品，累犯，處有期徒刑陸月。應執行有期徒
刑壹年，扣案第一級毒品海洛因壹包（淨重貳點零伍公克）沒收
銷燬、夾鍊袋貳包均沒收。
    事  實
一、
（一）甲○○前因施用毒品案件，經本院裁定送勒戒處所觀察、
      勒戒後，認有繼續施用毒品傾向，經本院裁定令入戒治處
      所施以強制戒治，於民國93年9 月15日強制戒治完畢出所
      ，復於94年間因施用毒品案件，經本院於94年7 月11日，
      以94年度竹簡字第532號簡易判決判處有期徒刑5月確定，
      甫於95年4月22日執行完畢。再於96年2月及5 月間，因施
      用毒品案件，甫經臺灣新竹地方法院檢察署檢察官分別提
      起公訴及聲請簡易判決處刑（嗣經本院於96年4 月27日以
      96年度竹簡字第401號簡易判決判處有期徒刑6月、於96年
      3 月30日以96年度訴字第6 號判決應執行有期徒刑10月確
      定，嗣再各經減刑為二分之一，定應執行刑為有期徒刑 9
      月，自97年10月10日起入監執行）。
（二）詎仍不知悔改，基於施用第一級毒品海洛因及第二級毒品
      安非他命之犯意，於96年7月19日下午4時許，在新竹縣湖
      口鄉○○村○○道路上，以將安非他命放入吸食器內燒烤
      變成煙霧後吸食之方式，非法施用安非他命1 次，並另於
      96年7月20日晚上8時5 分許採尿往前回溯26小時內之某時
      ，以將海洛因摻入香菸內點燃吸食之方式，非法施用海洛
      因1次。嗣為警於96年7月20日下午4 時50分許，在新竹縣
      湖口鄉○○路76巷38弄5 號，扣得其所有之第一級毒品海
      洛因1包（送驗淨重2.05 公克）及供分裝海洛因毒品用之
      夾鍊袋2包而查獲上情。
二、案經桃園縣政府警察局楊梅分局報告臺灣新竹地方法院檢察
    署檢察官偵查起訴。
    理  由
一、本件被告甲○○所犯施用第一、二級毒品罪，均『非』死刑
    、無期徒刑、最輕本刑為3 年以上有期徒刑之罪，或高等法
    院管轄第一審之案件，被告於本院準備程序進行中，就被訴
    事實為有罪之陳述，經本院合議庭認合於刑事訴訟法第 273
    條之1第1項之規定，裁定適用簡式審判程序，合先敘明。
二、訊據被告對於前揭施用第一級毒品海洛因、第二級毒品安非
    他命之犯行，於本院準備程序及簡式審判程序時均坦承不諱
    ，並有桃園縣政府警察局楊梅分局檢體監管記錄表、濫用藥
    物尿液檢驗報告各1 份附卷可稽（見偵卷第20頁、第44頁）
    ，此外，並有海洛因毒品1包（送驗淨重2.05 公克）及夾鍊
    袋2 包扣案足佐（扣押物品清單見偵卷第39頁、第41頁，法
    務部調查局鑑定書見偵卷第43頁），被告上開自白內容確與
    事實相符，堪足採信，本案事證已臻明確，被告上開犯行洵
    堪認定，自應依法予以論罪科刑。
三、論罪科刑
（一）被告有如前揭事實欄一（一）所示因施用毒品經送觀察、
      勒戒、強制戒治執行完畢之執行紀錄等情，有臺灣高等法
      院被告前案紀錄表在卷可按，被告既於93年9 月15日強制
      戒治執行完畢後之5 年內再犯本件施用第一、二級毒品犯
      行，自應依法予以論罪科刑。
（二）所犯罪名：核被告所為係犯毒品危害防制條例第10條第 1
      項、第2項之施用第一、二級毒品罪。
（三）其施用前持有海洛因、安非他命毒品之低度行為，應分別
      為施用之高度行為所吸收，不另論罪。
（四）分論併罰：被告本件施用第一、二級毒品犯行，犯意各別
      ，行為互異，應予分論併罰。
（五）被告有事實欄一（一）所示前科，有臺灣高等法院被告前
      案紀錄表1份附卷可稽，其於有期徒刑執行完畢5年內故意
      再犯本件有期徒刑以上之數罪，均為累犯，均應依刑法第
      47條第1項之規定加重其刑。
（六）爰審酌被告素行不佳，前經執行觀察、勒戒、強制戒治後
      ，仍未戒除毒癮、施用毒品嚴重危害其身心健康，坦認犯
      行，犯罪後態度良好等一切情狀，分別量處如主文所示之
      刑，並定應其執行之刑，以資懲儆。
（七）扣案海洛因毒品1包（送驗淨重2.05 公克）係管制之第一
      級毒品，應依毒品危害防制條例第18條第1 項前段沒收銷
      燬，夾鍊袋2 包，係被告所有供犯本件施用第一級毒品所
      用之物，應依刑法第38條第1項第2款宣告沒收。
四、據上論斷，應依刑事訴訟法第273條之1第1項、第299條第 1
    項前段，毒品危害防制條例第10條第1項、第2項、第18條第
    1項前段，刑法第11條、第47條第1項、第51條第5 款、第38
    條第1項第2款，判決如主文。
本案經檢察官陳麗芬到庭執行職務。
中    華    民    國    97    年    11    月    7     日
                  刑事第六庭  法  官  黃美盈
以上正本證明與原本無異。
如不服本判決應於收受本判決後10日內向本院提出上訴書狀，其
未敘述上訴理由者，並得於提起上訴後10日內向本院補提理由書
狀（均須按他造當事人之人數附繕本）「切勿逕送上級法院」。
中    華    民    國    97    年    11    月    7     日
                              書記官  吳美雲
附錄論罪科刑法條：
毒品危害防制條例第10條：
施用第一級毒品者，處6月以上5年以下有期徒刑。
施用第二級毒品者，處3年以下有期徒刑。


司法院資訊處製作；財團法人民間司法改革基金會備份。
